臺灣臺北地方法院民事裁定
                                   111年度聲再字第2607號
                                   111年度聲再字第2608號
                                   111年度聲再字第2609號
                                   111年度聲再字第2610號
                                   111年度聲再字第2611號
                                   111年度聲再字第2612號
                                   111年度聲再字第2613號
                                   111年度聲再字第2614號
                                   111年度聲再字第2615號
                                   111年度聲再字第2616號
111年度聲再字第2753號
111年度聲再字第2754號
                                   111年度聲再字第2755號
                                   111年度聲再字第2756號
111年度聲再字第2757號
                                   111年度聲再字第2758號
                                   111年度聲再字第2759號
                                   111年度聲再字第2760號
                                   111年度聲再字第2761號
                                   111年度聲再字第2762號
再審聲請人  姜廣利
上列再審聲請人與再審相對人中華電信股份有限公司臺灣北區電信分公司間聲請再審事件，再審聲請人對於本院所為如附表所示確定裁定聲請再審，本院裁定如下：                      
    主  文
再審聲請駁回。
再審聲請費用由再審聲請人負擔。 
    理  由
一、按裁定已經確定，而有第496 條第1 項或第497 條之情形者
    ，得準用再審程序之規定，聲請再審，民事訴訟法第507條
    定有明定。次按，對於確定裁定聲請再審，依據民事訴訟法
    第507 條準用同法第501 條第1 項第4 款之規定，聲請內容
    須表明再審理由及關於再審理由並遵守不變期間之證據。所
    謂表明再審理由，必須指明確定裁判有如何合於法定再審事
    由之具體情事始為相當，倘僅泛言有何條款之再審事由，而
    無具體情事者，仍難謂已合法表明再審事由。既未合法表明
    再審事由，即為無再審之事由，可認其再審之聲請不合法，
    毋庸命其補正，逕以裁定駁回之（最高法院60年度台抗字第
    688 號、61年度台再字第137 號、70年度台再字第35號裁判
    要旨參照）。又民事訴訟法第507 條準用第496 條第1項第1
     款所謂適用法規顯有錯誤，係指確定裁判所適用之法規，
    顯然不合於法律規定，或與司法院現尚有效及大法官會議之
    解釋，或最高法院尚有效之判例顯然違反，或消極的不適用
    法規，顯然影響裁判者而言，不包含漏未斟酌證據、理由不
    備、理由矛盾、取捨證據及認定事實錯誤之情形在內（最高
    法院109 年度台聲字第886 號裁定意旨參照）。
二、聲請人對於附表「原確定裁定日期及案號」所示之確定裁定
    聲請再審（下合稱原確定裁定），聲請再審意旨略以：伊具
    有中低收入戶資格，且伊請求精神補償費新臺幣800 萬元，
    相對人並未有異議即表示相對人同意伊精神補償費之請求而
    非顯無勝訴之望，故原確定裁定有不適用民事訴訟法第107
    條第1 項及裁定不備理由之違誤，違反民事訴訟法第469 條
    第6 款規定，爰依民事訴訟法第507 條準用同法第496 條第
    1 項第1 款規定聲請再審等語。
三、經查，再審聲請人對於原確定裁定聲請再審，僅泛言原確定
    裁定有民事訴訟法第496 條第1 項第1 款規定之再審理由，
    並未具體表明原確定裁定究有如何適用法規顯然不合於法律
    規定，或與現司法院尚有效之大法官會議之解釋顯然違背等
    情，依首揭說明，自難謂已依法表明再審事由。從而，本件
    再審之聲請為不合法，應予駁回。
四、依民事訴訟法第502 條第1 項、第507 條、第95條、第78條
    ，裁定如主文。　　
中　　華　　民　　國　　111 　年　　 8　　月　　25　　日
                  民事第五庭  審判長法　官  匡  偉 
                                    法  官  何佳蓉 
                                    法  官  張詠惠
以上正本係照原本作成。
本裁定不得抗告。
中　　華　　民　　國　　111 　年　　 8　　月　　25　　日
                                    書記官  陳香伶
附表：
編號 聲請再審事件案號 原確定裁定日期及案號 01 111年度聲再字第2607號 111年2月25日 110年度救字第438號 02 111年度聲再字第2608號 111年2月25日 110年度救字第439號 03 111年度聲再字第2609號 111年2月25日 110年度救字第440號 04 111年度聲再字第2610號 111年2月25日 110年度救字第441號 05 111年度聲再字第2611號 111年2月25日 110年度救字第442號 06 111年度聲再字第2612號 111年2月25日 110年度救字第443號 07 111年度聲再字第2613號 111年2月25日 110年度救字第444號 08 111年度聲再字第2614號 111年2月25日 110年度救字第445號 09 111年度聲再字第2615號 111年2月25日 110年度救字第446號 10 111年度聲再字第2616號 111年2月25日 110年度救字第447號 11 111年度聲再字第2753號 111年2月24日 110年度救字第352號 12 111年度聲再字第2754號 111年2月24日 110年度救字第353號 13 111年度聲再字第2755號 111年2月24日 110年度救字第354號 14 111年度聲再字第2756號 111年2月24日 110年度救字第355號 15 111年度聲再字第2757號 111年2月24日 110年度救字第356號 16 111年度聲再字第2758號 111年2月24日 110年度救字第357號 17 111年度聲再字第2759號 111年2月24日 110年度救字第358號 18 111年度聲再字第2760號 111年2月24日 110年度救字第359號 19 111年度聲再字第2761號 111年2月24日 110年度救字第360號 20 111年度聲再字第2762號 111年2月24日 110年度救字第361號